Minutes et répertoires du notaire Simon I CHARLET, 12 février 1608 - 3 mars 1652 (étude IV)
Archives nationales
- Minutes de Simon I CHARLET, 1608 - 14 avril 1652; MC/ET/IV/38 - MC/ET/IV/145
  - Minutes. 1650, juin - 1650, décembre, juin 1650 - décembre 1650; MC/ET/IV/106
    - Certificat. HAMOING, Robert. PEYSET, Jean., 21 août 1650; MC/ET/IV/106
      certificat; Hamoing, Robert; Peyset, Jean
    - Bail. RICHARD, Nicolas. LEPRINCE, Etiennette., 22 août 1650; MC/ET/IV/106
      bail; Richard, Nicolas; Leprince, Etiennette
    - Cession. DUPUIS, Louis. DUPUIS, Robert., 23 août 1650; MC/ET/IV/106
      cession; Dupuis, Louis; Dupuis, Robert
    - Cession. BOURDELAT, Robert. LEVASSOT, Claude., 24 août 1650; MC/ET/IV/106
      cession; Bourdelat, Robert; Levassot, Claude
    - COUTELIER ordinaire du Roi, BAZIN (Pierre) § Constitution, 24 août 1650; MC/ET/IV/106
    - BAZIN (Pierre) coutelier du Roi § Constitution, 24 août 1650; MC/ET/IV/106
    - Constitution. PARMENTIER, Catherine. BAZIN, Pierre., 24 août 1650; MC/ET/IV/106
      constitution de rente; Parmentier, Catherine; Bazin, Pierre
    - Transaction. MOLLI, Mathieu. LECORDELLIER, Pierre., 26 août 1650; MC/ET/IV/106
      accord; Molli, Mathieu; Lecordellier, Pierre
    - Consentement. ROGER, Nicolas. BAUCHET, Jean., 31 août 1650; MC/ET/IV/106
      ratification; Roger, Nicolas; Bauchet, Jean
    - Renonciation. CHOART, Louise. HERVE, Pierre., 31 août 1650; MC/ET/IV/106
      renonciation; Choart, Louise; Herve, Pierre
    - Quittance. PICARD, Isaac. LELEU, Claude., 31 août 1650; MC/ET/IV/106
      quittance; Picard, Isaac; Leleu, Claude
    - Bail. LOIR, Guillaume. CHANDERLIER, Marie., 1er septembre 1650; MC/ET/IV/106
      bail; Loir, Guillaume; Chanderlier, Marie
    - Obligation. DUPRE, Philippe. PILLOU, Claude., 1er septembre 1650; MC/ET/IV/106
      obligation; Dupre, Philippe; Pillou, Claude
    - Vente. MORICE, Charles. DRURAUD, Marie., 1er septembre 1650; MC/ET/IV/106
      acte de vente; Morice, Charles; Druraud, Marie
    - Rachat. GUILLEMOT, Catherine. COMMUN, Marguerite. BOLART, Françoise., 2 septembre 1650; MC/ET/IV/106
      acte de vente; Guillemot, Catherine; Commun, Marguerite; Bolart, Françoise
    - Compte et Obligation. VOISIN, Nicolas. BENOIST, Agnès., 3 septembre 1650; MC/ET/IV/106
      compte; obligation; Voisin, Nicolas; Benoist, Agnès
    - Titre nouvel. DELAUNAY, Marie. MARGOT, Pierre. FANIN, Marie., 7 septembre 1650; MC/ET/IV/106
      titre nouvel; Delaunay, Marie; Margot, Pierre; Fanin, Marie
    - Protest. AZON, Michel. JOUSSE, Anne. LOMBART, Sébastien., 7 septembre 1650; MC/ET/IV/106
      protêt; Azon, Michel; Jousse, Anne; Lombart, Sébastien
    - Vente. RABUCHE, Pierre. MEUSNIER, Antoine., 7 septembre 1650; MC/ET/IV/106
      acte de vente; Rabuche, Pierre; Meusnier, Antoine
    - Cautionnement. MARGOT, Pierre. FANIN, Marie., 7 septembre 1650; MC/ET/IV/106
      cautionnement; Margot, Pierre; Fanin, Marie
    - Vente. BOUDIER, Marie. MUSLE, François., 8 septembre 1650; MC/ET/IV/106
      acte de vente; Boudier, Marie; Musle, François
    - Accord. BOILEAU, François. JACOB, François., 9 septembre 1650; MC/ET/IV/106
      accord; Boileau, François; Jacob, François
    - Quittance. PRESLE, Louis. DUMONT, Marguerite., 10 septembre 1650; MC/ET/IV/106
      quittance; Presle, Louis; Dumont, Marguerite
    - Mariage. DAUBREMONT, Catherine. BECHEPOIS, Geneviève. PILOIS, Hubert., 11 septembre 1650; MC/ET/IV/106
      contrat de mariage; Daubremont, Catherine; Bechepois, Geneviève; Pilois, Hubert
    - Quittance. MILLET, Jacques. TRAPPU (de), Gilles., 12 septembre 1650; MC/ET/IV/106
      quittance; Millet, Jacques; Trappu (de), Gilles
    - Service. ROBILLARD. ROUSSEAU, Marguerite. DELAPLACE, Marie., 13 septembre 1650; MC/ET/IV/106
      contrat de travail; Robillard (M.); Rousseau, Marguerite; Delaplace, Marie
    - Vente. DRIOT, Etienne. MAGNAN, Pasquier., 13 septembre 1650; MC/ET/IV/106
      acte de vente; Driot, Etienne; Magnan, Pasquier
    - Apprentissage. JOURDAN, Nicolas. JOURDAN, Nicolas. BLESMIART, Pierre., 14 septembre 1650; MC/ET/IV/106
      contrat d'apprentissage; Jourdan, Nicolas; Jourdan, Nicolas; Blesmiart, Pierre
    - Quittance. POITE, Etienne. ROGER, Marie., 14 septembre 1650; MC/ET/IV/106
      quittance; Poite, Etienne; Roger, Marie
    - Constitution. BOUCOT, Nicolas. BOUCOT, Philippe., 14 septembre 1650; MC/ET/IV/106
      constitution de rente; Boucot, Nicolas; Boucot, Philippe
    - Quittance. FLEURY, Marie. BERTAULT, Nicolas., 15 septembre 1650; MC/ET/IV/106
      quittance; Fleury, Marie; Bertault, Nicolas
    - Quittance. POITE, Etienne. BERTAULT, Nicolas., 15 septembre 1650; MC/ET/IV/106
      quittance; Poite, Etienne; Bertault, Nicolas
    - Mariage. LEFEBURE, Jean. MORDAN, Marguerite., 16 septembre 1650; MC/ET/IV/106
      contrat de mariage; Lefebure, Jean; Mordan, Marguerite
    - Aveu. LECORDELLIER, Pierre. DELAMY, Henri., 18 septembre 1650; MC/ET/IV/106
      Lecordellier, Pierre; Delamy, Henri
    - Mariage. LEFEZ, Pierre. PRIEUR, Marguerite. BOUDON, Jean., 18 septembre 1650; MC/ET/IV/106
      contrat de mariage; Lefez, Pierre; Prieur, Marguerite; Boudon, Jean
    - Foi et hommage. LECORDELLLIER, Pierre. DELAMY, Henri., 18 septembre 1650; MC/ET/IV/106
      déclaration féodale; Lecordelllier, Pierre; Delamy, Henri
    - Indemnité. BLONDE, Edme. CHAPOTIN, Pierre., 21 septembre 1650; MC/ET/IV/106
      indemnité; Blonde, Edme; Chapotin, Pierre
    - Obligation. BLONDE, Edme. Vendeurs de vin (les), Paris., 21 septembre 1650; MC/ET/IV/106
      obligation; Blonde, Edme; Vendeurs de Vin (Les), Paris
    - Testament. MULOT, Marie., 22 septembre 1650; MC/ET/IV/106
      testament; Mulot, Marie
    - Mariage. LESPINGOLA, Pierre. MONTAGUYER, Simon., 22 septembre 1650; MC/ET/IV/106
      contrat de mariage; Lespingola, Pierre; Montaguyer, Simon
    - Vente. DEVION, Jacques. LERICHE, Gervais., 22 septembre 1650; MC/ET/IV/106
      acte de vente; Devion, Jacques; Leriche, Gervais
    - Compromis apporté. BRIOIS. REFFUGE (de). ROSNY (de)., 23 septembre 1650; MC/ET/IV/106
      accord; Briois; Reffuge (de); Rosny (de)
    - Consentement. ROUSSEL, François. SOLENTIN, Adrien., 24 septembre 1650; MC/ET/IV/106
      ratification; Roussel, François; Solentin, Adrien
    - Accord. OUDART, François. FERRY, Marie., 25 septembre 1650; MC/ET/IV/106
      accord; Oudart, François; Ferry, Marie
    - OUDART (François) peintre § Accord, 25 septembre 1650; MC/ET/IV/106
      accord; Oudart, François
    - Accord entre François Oudart, peintre, demeurant en la maison du maréchal de La Mothe-Houdencourt, rue Vivien, en son nom et au nom de Roch Oudart, boulanger, héritiers de défunte Claude Oudart, leur soeur, d'une part, et Marie Ferry, veuve de Philippe Moreau, marchand orfèvre, demeurant rue de la Coutellerie, d'autre part, par lequel ledit Oudart consent à ce que ladite Moreau jouisse du legs à elle fait par ladite Oudart, moyennant un dédommagement de 60 livres., 25 septembre 1650; MC/ET/IV/106
      Documents du Minutier central concernant les peintres, sculpteurs et graveurs au XVIIe siècle (1600-1650) [études I à X, 1955 actes], par Marie-Antoinette Fleury, tome I, Paris, S.E.V.P.E.N, 1969, p. 527 (instrument de recherche imprimé dématérialisé, certaines notices sont plus détaillées dans la version intégrale accessible en ligne par la rubrique 'Autres instruments de recherche', voir contexte dans le Plan d’orientation général - Notaires de Paris, guides thématiques du Minutier).
      accord; Coutellerie (rue de la); Vivien (rue); Ferry, Marie; La Mothe-Houdencourt, Philippe de (1605-1657); Moreau (veuve); Moreau, Philippe; Oudart, Claude; Oudart, François; Oudart, Roch; boulanger; orfèvre; peintre
    - Compte. DESLOIS, Jean. DU CRIEL, Nicolas., 25 septembre 1650; MC/ET/IV/106
      compte; Deslois, Jean; Du Criel, Nicolas
    - Vente. COUSTURIER, Antoine. MONTALET, Arnoul., 26 septembre 1650; MC/ET/IV/106
      acte de vente; Cousturier, Antoine; Montalet, Arnoul
    - Résultat. Créanciers de ROGER., 27 septembre 1650; MC/ET/IV/106
      Roger (Créanciers De)
    - Constitution. PERRIER, Jean, église, Saint-Pierre-aux-Boeufs, Paris., 28 septembre 1650; MC/ET/IV/106
      constitution de rente; Perrier, Jean
    - Mariage. PILLET, Jean. RAVET, Madeleine., 29 septembre 1650; MC/ET/IV/106
      contrat de mariage; Pillet, Jean; Ravet, Madeleine
    - Apprentissage. GUERY, Marie. AUBRY, Honoré. AUBRY, Anne., 1er octobre 1650; MC/ET/IV/106
      contrat d'apprentissage; Guery, Marie; Aubry, Honoré; Aubry, Anne
    - Vente. BARBOT, René. PERLAN, Robert., 3 octobre 1650; MC/ET/IV/106
      acte de vente; Barbot, René; Perlan, Robert
    - Procuration. DESBOIS, Jean. MAUPIN, Jacques., 3 octobre 1650; MC/ET/IV/106
      procuration; Desbois, Jean; Maupin, Jacques
    - Vente. RETROIT, Jean. HARDELAY, Mathieu., 3 octobre 1650; MC/ET/IV/106
      acte de vente; Retroit, Jean; Hardelay, Mathieu
    - Cession. GAYNET, Antoinette. DURYS, Philippe., 4 octobre 1650; MC/ET/IV/106
      cession; Gaynet, Antoinette; Durys, Philippe
    - Comparution. BRIOIS, Martin. BOUDAN, Geneviève., 4 octobre 1650; MC/ET/IV/106
      comparution; Briois, Martin; Boudan, Geneviève
    - Bail. DUVIVIER, Antoine. MARTIN, Agnès., 5 octobre 1650; MC/ET/IV/106
      bail; Duvivier, Antoine; Martin, Agnès
    - TAPISSIER BESCASSEAU (Alexandre) § vente, 5 octobre 1650; MC/ET/IV/106
      acte de vente; Bescasseau, Alexandre
    - BERCASSEAU (Alexandre) maître tapissier § Vente, 5 octobre 1650; MC/ET/IV/106
      acte de vente; Bercasseau, Alexandre
    - Promesse. GOUFFIER, Claude. SABATIER, Jacques., 5 octobre 1650; MC/ET/IV/106
      promesse; Gouffier, Claude; Sabatier, Jacques
    - Mariage. CERTAIN, Charles. HACQUEVILLE (de), Louis. MESNAGER, Marie., 5 octobre 1650; MC/ET/IV/106
      contrat de mariage; Certain, Charles; Hacqueville, Louis de; Mesnager, Marie
    - Marché. ROCHER, Bernard. MASION, Pierre., 5 octobre 1650; MC/ET/IV/106
      marché; Rocher, Bernard; Masion, Pierre
    - Vente. BEVASSEAU, Ambroise. MATON, Jean., 5 octobre 1650; MC/ET/IV/106
      acte de vente; Bevasseau, Ambroise; Maton, Jean
    - Convention. GUYNET, Antoinette. GOUFFIER, Claude., 6 octobre 1650; MC/ET/IV/106
      convention; Guynet, Antoinette; Gouffier, Claude
    - ORFÈVRE GOUFFIER Jean § convention, 6 octobre 1650; MC/ET/IV/106
      Gouffier, Jean
    - GOUFFIER (Jean) marchand orfèvre § Convention, 6 octobre 1650; MC/ET/IV/106
    - Promesse. GOUFFIER, Claude. DEMAY, Etienne., 6 octobre 1650; MC/ET/IV/106
      promesse; Gouffier, Claude; Demay, Etienne
    - Vente. LAREY, Edme. TRAPPES (de), Gilles., 7 octobre 1650; MC/ET/IV/106
      acte de vente; Larey, Edme; Trappes (de), Gilles
    - Reconnaissance. MOREAU, Toussaint. BOUCHEROT, Léon., 7 octobre 1650; MC/ET/IV/106
      reconnaissance; Moreau, Toussaint; Boucherot, Léon
    - Titre nouvel. HAMOUIN, Robert. RENARD, Jacques., 10 octobre 1650; MC/ET/IV/106
      titre nouvel; Hamouin, Robert; Renard, Jacques
    - Mainlevée. DESPINAY, Joseph., 10 octobre 1650; MC/ET/IV/106
      mainlevée; Despinay, Joseph
    - Vente. LA BANNE (DE), Jean. VATRAY, Jeanne., 10 octobre 1650; MC/ET/IV/106
      acte de vente; La Banne (de), Jean; Vatray, Jeanne
    - Vente. LECOCQ, Nicolas. LECOCQ, Pierre., 11 octobre 1650; MC/ET/IV/106
      acte de vente; Lecocq, Nicolas; Lecocq, Pierre
    - Indemnité. HAMOUYN, Robert. HAMOUIN, Daniel., 11 octobre 1650; MC/ET/IV/106
      indemnité; Hamouyn, Robert; Hamouin, Daniel
    - Don mutuel. DELAGARDE, Nicolas. LEGRAND, Denise., 11 octobre 1650; MC/ET/IV/106
      donation; Delagarde, Nicolas; Legrand, Denise
    - Transport. BONTEMPS, Jean-François. GASTE, Michel., 13 octobre 1650; MC/ET/IV/106
      cession; Bontemps, Jean-François; Gaste, Michel
    - Bail. MOREAU, Toussaint. MOREAU, Toussaint., 14 octobre 1650; MC/ET/IV/106
      bail; Moreau, Toussaint; Moreau, Toussaint
    - Bail. FRANCOIS, Geneviève. GODART, Denis., 15 octobre 1650; MC/ET/IV/106
      bail; Francois, Geneviève; Godart, Denis
    - Transaction. GUYNET, Antoinette. GOSSET, Antoine., 15 octobre 1650; MC/ET/IV/106
      accord; Guynet, Antoinette; Gosset, Antoine
    - Transaction. ROSNY (de), Henri. BOUDAN, Geneviève. BRIOIS, Martin., 16 octobre 1650; MC/ET/IV/106
      accord; Rosny (de), Henri; Boudan, Geneviève; Briois, Martin
    - Consentemen. POLAIN (de), Henri. TROUVAIN, Tudée., 17 octobre 1650; MC/ET/IV/106
      ratification; Trouvain, Tudée; Polain (de), Henri
    - Vente. LE CHARPENTIER, Nicolas. LECOMTE, Eloi., 18 octobre 1650; MC/ET/IV/106
      acte de vente; Le Charpentier, Nicolas; Lecomte, Eloi
    - Marché. CHARPENTIER, Léonard. LEMAIRE, Marie., 18 octobre 1650; MC/ET/IV/106
      marché; Charpentier, Léonard; Lemaire, Marie
    - Cession. MICHEL, André. MARCHAND, François., 23 octobre 1650; MC/ET/IV/106
      cession; Michel, André; Marchand, François
    - Obligation. LEVESQUE, François. MATON, Jean., 23 octobre 1650; MC/ET/IV/106
      obligation; Levesque, François; Maton, Jean
    - Vente. DESPINAY, Jean. HERVE, Pierre., 24 octobre 1650; MC/ET/IV/106
      acte de vente; Despinay, Jean; Herve, Pierre
    - Mainlevée. DESPINAY, Jean. BERTRAND, Pierre., 24 octobre 1650; MC/ET/IV/106
      mainlevée; Despinay, Jean; Bertrand, Pierre
    - Obligation apportée. BLONDEL, Jean. BLONDEL, Claude., 26 octobre 1650; MC/ET/IV/106
      obligation; Blondel, Jean; Blondel, Claude
    - Mariage. LANGLOIS, Robert. LANGOISSEUX, René., 28 octobre 1650; MC/ET/IV/106
      contrat de mariage; Langlois, Robert; Langoisseux, René
    - TAPISSIER LEBLOND (Simon) § mariage, 28 octobre 1650; MC/ET/IV/106
      contrat de mariage; Leblond, Simon
    - TAPISSIER LANGOISSEUX (Pierre et Nicolas) § mariage, 28 octobre 1650; MC/ET/IV/106
      contrat de mariage; Langoisseux, Pierre et Nicolas
    - TAPISSIER LANGOISSEUX (Jean) § mariage, 28 octobre 1650; MC/ET/IV/106
      contrat de mariage; Langoisseux, Jean
    - LEBLOND (Simon) maître tapissier § Mariage, 28 octobre 1650; MC/ET/IV/106
    - LANGOISSEUX (Pierre); LANGOISSEUX (Nicolas) m/es/ tapissiers § Mariage, 28 octobre 1650; MC/ET/IV/106
      contrat de mariage; Langoisseux, Pierre; Langoisseux, Nicolas
    - LANGOISSEUX (Jean) maître tapissier § Mariage, 28 octobre 1650; MC/ET/IV/106
    - LANGLOIS (Robert) maître écrivain § Mariage, 28 octobre 1650; MC/ET/IV/106
      contrat de mariage; Langlois, Robert
    - Vente. LEBRUN, André. MEZE, Claude., 29 octobre 1650; MC/ET/IV/106
      acte de vente; Lebrun, André; Meze, Claude
    - Marché. BLIN, François. VALDOR, Jean., 30 octobre 1650; MC/ET/IV/106
      marché; Blin, François; Valdor, Jean
    - BELIN (François) maître peintre § Marché pour cent aunes en carré de dessins de tapisserie (paysages, plantes, oiseaux)., 30 octobre 1650; MC/ET/IV/106
      marché; Belin, François
    - Procuration. TOUDEYNE, François. MARTINE, Antoine., 31 octobre 1650; MC/ET/IV/106
      procuration; Toudeyne, François; Martine, Antoine
    - Obligation. DUFOS, Pierre. MATON, Jean., 4 novembre 1650; MC/ET/IV/106
      obligation; Dufos, Pierre; Maton, Jean
    - Bail. LEROUX, Jean. AUBE, Jacques., 5 novembre 1650; MC/ET/IV/106
      bail; Leroux, Jean; Aube, Jacques
    - Bail. RICHARD, Nicolas. GOSSET, Nicolas., 5 novembre 1650; MC/ET/IV/106
      bail; Richard, Nicolas; Gosset, Nicolas
    - Vente. LORDONNE, Adam. LORDONNE, Olivier., 7 novembre 1650; MC/ET/IV/106
      acte de vente; Lordonne, Adam; Lordonne, Olivier
    - Procuration. SENESTRE, Jacques., 9 novembre 1650; MC/ET/IV/106
      procuration; Senestre, Jacques
    - Testament apporté. HEMOND, Geoffroy., 10 novembre 1650; MC/ET/IV/106
      testament; dépôt de pièces; Hemond, Geoffroy
    - Quittance. GORIN, François. POINCOT, Jean., 11 novembre 1650; MC/ET/IV/106
      quittance; Gorin, François; Poincot, Jean
    - Renonciation. PINSON, Jeanne. MAURICE, Thomas., 12 novembre 1650; MC/ET/IV/106
      renonciation; Pinson, Jeanne; Maurice, Thomas
    - Bail. GAMARD, Marin. ALLEAUME, Claude., 13 novembre 1650; MC/ET/IV/106
      bail; Gamard, Marin; Alleaume, Claude
    - Reconnaissance. VINENAY, Nicolas. CORDIER, François., 13 novembre 1650; MC/ET/IV/106
      reconnaissance; Vinenay, Nicolas; Cordier, François
    - Bail. THIBERT, Michel. LORDONNE, Olivier., 14 novembre 1650; MC/ET/IV/106
      bail; Thibert, Michel; Lordonne, Olivier
    - Procuration. SAUVAT, Jeanne. BLANCHARD, Thomas., 14 novembre 1650; MC/ET/IV/106
      procuration; Sauvat, Jeanne; Blanchard, Thomas
    - Mariage. LEPAGE, Salvateur. LEJAY, Barbe., 14 novembre 1650; MC/ET/IV/106
      contrat de mariage; Lepage, Salvateur; Lejay, Barbe
    - Vente. CHEVALIER, Jérôme. HEMOND, Geoffroy., 14 novembre 1650; MC/ET/IV/106
      acte de vente; Chevalier, Jérôme; Hemond, Geoffroy
    - Cession. LEROUX, Anne. GAUDOIN, Roch., 14 novembre 1650; MC/ET/IV/106
      cession; Leroux, Anne; Gaudoin, Roch
    - Cession. GOURVILIER, Guillaume. HERON, Vincent., 15 novembre 1650; MC/ET/IV/106
      cession; Gourvilier, Guillaume; Heron, Vincent
    - Vente. DESAIN, Pierre. HOUACHE, Geneviève., 16 novembre 1650; MC/ET/IV/106
      acte de vente; Desain, Pierre; Houache, Geneviève
    - Transaction. LEBOEUF, Philippe, DUCLOZ, Hugues. GUYSE, Guillaume., 18 novembre 1650; MC/ET/IV/106
      accord; Leboeuf, Philippe; Ducloz, Hugues; Guyse, Guillaume
    - Convention et promesse. BOISCOURJON (de), Michel. LE MARCHAND, Charles., 18 novembre 1650; MC/ET/IV/106
      convention; promesse; Boiscourjon, Michel de; Le Marchand, Charles
    - Compromis. REVEREND, François. SIMON, Robert., 18 novembre 1650; MC/ET/IV/106
      accord; Reverend, François; Simon, Robert
    - Vente. BOIROT, Jean. BOIROT, Germain., 18 novembre 1650; MC/ET/IV/106
      acte de vente; Boirot, Jean; Boirot, Germain
    - Bail. GERMAIN, François. COCQUART, Pierre., 19 novembre 1650; MC/ET/IV/106
      bail; Germain, François; Cocquart, Pierre
    - Procuration. MORIN, Sébastien., 19 novembre 1650; MC/ET/IV/106
      procuration; Morin, Sébastien
    - Cession et Titre nouvel. BOISCOURJON (DE), Charles. BOISREAU, Nicolas., 19 novembre 1650; MC/ET/IV/106
      cession; titre nouvel; Boiscourjon, Charles de; Boisreau, Nicolas
    - Transport. GUILLEMOT, Catherine. MORIN, Sébastien., 19 novembre 1650; MC/ET/IV/106
      cession; Guillemot, Catherine; Morin, Sébastien
    - Bail. ALEAUME, Claude. DELAFOSSE, Jean., 20 novembre 1650; MC/ET/IV/106
      bail; Aleaume, Claude; Delafosse, Jean
    - Service. SERVILHE, François. SERVILHE, Madeleine. LEBRUN, André., 21 novembre 1650; MC/ET/IV/106
      contrat de travail; Servilhe, François; Servilhe, Madeleine; Lebrun, André
    - Quittance. LAURIER, Philippe. MEUSNIER, Antoine., 21 novembre 1650; MC/ET/IV/106
      quittance; Laurier, Philippe; Meusnier, Antoine
    - Donation. HANTE, Nicolas. HANTE, Catherine. HANTE, Marguerite., 21 novembre 1650; MC/ET/IV/106
      donation; Hante, Nicolas; Hante, Catherine; Hante, Marguerite
    - Bail à rente. PRESTRE, Charles. TONNEAU, Pierre., 22 novembre 1650; MC/ET/IV/106
      bail; Prestre, Charles; Tonneau, Pierre
    - Vente. REMIGNY (de), Paul-Léonard. SANDRON, Jacob., 22 novembre 1650; MC/ET/IV/106
      acte de vente; Sandron, Jacob; Remigny, Paul-Léonard De
    - Renonciation. SOUCHON, Sébille. RANETTE, Pierre., 23 novembre 1650; MC/ET/IV/106
      renonciation; Souchon, Sébille; Ranette, Pierre
    - Déclaration. GALLEBRUN, Jean. MAURICE, Charles., 25 novembre 1650; MC/ET/IV/106
      déclaration; Gallebrun, Jean; Maurice, Charles
    - Vente, MAUTIRON, Jacques, aîné. GALLEBRUN, Jean., 25 novembre 1650; MC/ET/IV/106
      acte de vente; Gallebrun, Jean
    - Quittance. REFFUGE (de), Claude. SAVOYE (de), Benoît., 26 novembre 1650; MC/ET/IV/106
      quittance; Reffuge (de), Claude; Savoye (de), Benoît
    - Marché. BINELAT, Jean. GOURDAN, Capret., 27 novembre 1650; MC/ET/IV/106
      marché; Binelat, Jean; Gourdan, Capret
    - GOURDAN (C.) maître peintre et sculpteur § Marché, 27 novembre 1650; MC/ET/IV/106
      marché; Gourdan, C.
    - BIRELAT (Jean) maître sculpteur menuisier § Marché, 27 novembre 1650; MC/ET/IV/106
      marché; Birelat, Jean
    - Marché par lequel Jean Bivelat, maître sculpteur et menuisier, demeurant Vallée de Misère, à l'Image Notre-Dame de Boulogne promet à Capret Gourdain, maître peintre et sculpteur, demeurant sur le pont Notre-Dame, de faire un tabernacle d'ébène de deux pieds et demi de haut, suivant le dessin qui lui a été remis et moyennant la somme de 100 livres dont 32 livres payées d'avance., 27 novembre 1650; MC/ET/IV/106
      A la suite: - 1651, 5 juin. - Quittance par ledit Bivelat d'une somme de 98 livres dont 68 livres pour le reste du prix du tabernacle et 90 livres pour les enrichissements.
      Documents du Minutier central concernant les peintres, sculpteurs et graveurs au XVIIe siècle (1600-1650) [études I à X, 1955 actes], par Marie-Antoinette Fleury, tome I, Paris, S.E.V.P.E.N, 1969, p. 45 p. 46 (instrument de recherche imprimé dématérialisé, certaines notices sont plus détaillées dans la version intégrale accessible en ligne par la rubrique 'Autres instruments de recherche', voir contexte dans le Plan d’orientation général - Notaires de Paris, guides thématiques du Minutier).
      marché; quittance; Notre-Dame (pont); Vallée-de-Misère (rue de la); Descente-de-la-Vallée-de-Misère (rue de la); Bivelat, Jean; Gourdain, Capret; menuisier; peintre; sculpteur; sculpteur
    - Testament. BAZOUIN, Marie., 28 novembre 1650; MC/ET/IV/106
      testament; Bazouin, Marie
    - Décharge. LE TOURNEUR, Nicolas. DESLOIS, Jean., 28 novembre 1650; MC/ET/IV/106
      décharge; Le Tourneur, Nicolas; Deslois, Jean
    - Constitution. LEROUX, Anne. FIEFFE, Anne., 28 novembre 1650; MC/ET/IV/106
      constitution de rente; Leroux, Anne; Fieffe, Anne
    - Traité. BEAUDEAU, Jacques. BILLY (de), Guillaume., 28 novembre 1650; MC/ET/IV/106
      traité; Beaudeau, Jacques; Billy, Guillaume de
    - Constitution. BILLON, Laurent. MESSIER, Marguerite., 29 novembre 1650; MC/ET/IV/106
      constitution de rente; Billon, Laurent; Messier, Marguerite
    - Quittance. DAUBREMONT, Jean. HEMOND, Geoffroy., 29 novembre 1650; MC/ET/IV/106
      quittance; Daubremont, Jean; Hemond, Geoffroy
    - Quittance. COUDRAY, Jean. PICQUES, François., 29 novembre 1650; MC/ET/IV/106
      quittance; Coudray, Jean; Picques, François
    - Mainlevée. RICHER, Hémond. DACOL, André., 1er décembre 1650; MC/ET/IV/106
      mainlevée; Richer, Hémond; Dacol, André
    - Procuration. DU MOUSTIER, Abraham., 1er décembre 1650; MC/ET/IV/106
      procuration; Du Moustier, Abraham
    - Titre nouvel. BANOUARD, Ferry. DU CAYET, Jean., 6 décembre 1650; MC/ET/IV/106
      titre nouvel; Banouard, Ferry; Du Cayet, Jean
    - ALEXANDRE (Jean) secrétaire ordre de la Chambre du roi § Procuration, 6 décembre 1650; MC/ET/IV/106
      procuration; Alexandre, Jean
    - Rachat. LEROY, Didier. POILEUX, Marie., 6 décembre 1650; MC/ET/IV/106
      acte de vente; Leroy, Didier; Poileux, Marie
    - Procuration. HUISSEAU (D'), Anne. ALEXANDRE, Jean., 6 décembre 1650; MC/ET/IV/106
      procuration; Huisseau, Anne d'; Alexandre, Jean
    - Mariage. BEVRIER-BEUVRIER, Noël, BEVRIER-BEUVRIER, Catherine. OUDIN, Jean., 6 décembre 1650; MC/ET/IV/106
      contrat de mariage; Bevrier-Beuvrier, Noël; Bevrier-Beuvrier, Catherine; Oudin, Jean
    - Titre nouvel. SEGARD, Guillemet. VOISIN, Nicolas., 7 décembre 1650; MC/ET/IV/106
      titre nouvel; Segard, Guillemet; Voisin, Nicolas
    - Vente. LEFORESTIER, Georges. GRANET, Jean., 7 décembre 1650; MC/ET/IV/106
      acte de vente; Leforestier, Georges; Granet, Jean
    - Quittance. DU MESNIL, Gervaise. LEVANNIER, Charles., 9 décembre 1650; MC/ET/IV/106
      quittance; Du Mesnil, Gervaise; Levannier, Charles
    - Déclaration. PAUMIER, Renée. COLLANDIERE (de), François. VIGNY de SEVIGNY (de), Marguerite., 11 décembre 1650; MC/ET/IV/106